---
title: "Regresion lineal 2"
output:
  pdf_document:
    toc: yes
    toc_depth: 2
  html_document:
    toc: yes
    toc_depth: 2
    toc_float: yes
---

```{r setup, include=FALSE}
knitr::opts_chunk$set(echo = FALSE, eval = TRUE, fig.align = 'center', message = TRUE, cache = TRUE)
```

```{r library}
library('TH.data')
library('car')
library('MASS')
library('lmtest')
library('faraway')
library('GGally')
```

# Introducción

```{r preparing data}
setwd("C:\\Users\\Alicia Lozoya\\Desktop\\GitHub\\R-lineal")
workingDir <- getwd()
dataDir <- file.path(workingDir, "data/")
photinus <- read.csv2("./data/photinus.csv", header = TRUE, sep = ";" )
photinus$males <- factor(photinus$males)
photinus$weight <- as.numeric(photinus$weight)
```

# Representación de los datos

En primer lugar vamos a realizar la regresión lineal con los datos del grupo males 1. Donde la variable dependiente es el número de huevos y la variable independiente es el peso.

A continuación podemos ver un valor de p del 0.00014. Lo que nos da a entender que el número de huevos depende del tamaño de la hembra.

```{r regression male1}
lm1 <- lm(eggs ~ weight, data=photinus, subset=males==1)
summary(lm1)
```
A continuación haremos la regresión para el segundo grupo males 3. En este caso sucede lo mismo el p valor es inferior a 0.05 (0.00324).

```{r regression male3}
lm3 <- lm(eggs ~ weight, data=photinus, subset=males==3)
summary(lm3)
```
En el siguiente gráfico podemos ver ambas regresiones representadas.
```{r graphic}
attach(photinus)
plot(weight,eggs, type="n")
points(weight[males=="1"],eggs[males=="1"] , pch=21)
points(weight[males=="3"],eggs[males=="3"] , pch=19)
legend("bottomleft", legend = c("1","3"),pch = c(21,19))
abline(lm1, lty=2)
abline(lm3)
```
## Estimar y validar el modelo ANCOVA

El modelo ANCOVA o análisis de la covarianza es una fusión entre el modelo ANOVA y de la regresión lineal múltiple. 

Vemos en la gráfica del apartado anterior, que ambas rectas estan casi paralelas la una de la otra. Vamos a contrastar si hay diferencias significativa entre ellas. Es decir que si en el grupo de males 3 hay más huevos independientemente del peso. Para ellos vamos a creas un modelo en el que haya interacción entre las variables weight y males, y estudiamos el contraste.

```{r}
lmod <- lm(eggs ~ weight*males, data=photinus)

anova(lmod)
```
En primer lugar observamos que podemos prescindir de la interacción ya que no es significativa. Así pues,
las rectas de regresión son paralelas.




El valor p es igual a 0.001131 lo que indica que las varianzas entre los grupos no son iguales. Podemos intentar transformarlo, pero no es muy preocupante por el momento.

Vamos a estudiar le modelo en su conjunto. Podemos observar que todos los valores p son significativos, lo que nos indica que hay diferencias entre los grupos male1 y males3 (0.00548). 

```{r}
lm <- lm(eggs ~ weight + males, data=photinus)
summary(lm)
```
La diferencia es:
```{r}
abs(as.numeric(coef(lm)[3]))
```
Podemos ver las paralelas que forman ambas rectas:

```{r}
cc <- coef(lm)
plot(weight,eggs, xlab="Female wet weight (mg)",
ylab="Number of eggs laid", type="n")
points(weight[males==1],eggs[males==1])
points(weight[males==3],eggs[males==3], pch=19)
legend("bottomright", legend = c("1","3"),pch = c(21,19))
abline(cc[1]+cc[3],cc[2], lty=2)
abline(cc[1],cc[2], lty=1)
```
## Intervalo de confianza al 90%

Vemos que la pendiente es la misma en las dos rectas. Por lo tanto el intervalo de confianza para el peso es el siguiente.

```{r}
confint(lm, level = 0.9)[2,]
```




