---
title: "Regresion lineal"
output: html_document
---

```{r setup, include=FALSE}
knitr::opts_chunk$set(echo = FALSE, eval = TRUE, fig.height = 4, fig.width = 4, fig.align = 'center', message = TRUE, cache = TRUE)
```

```{r library, eval=FALSE}
library('TH.data')
library('car')
library('MASS')
library('lmtest')
library('faraway')
library('GGally')
```
# Introducción

Los datos de este estudio se pueden incorporar a R desde el data.frame bodyfat del paquete TH.data.

Las variables del estudio son:

· age es la edad en años.

· DEXfat es la grasa corporal medida con DXA, variable respuesta.

· waistcirc es la circunferencia de la cintura.

· hipcirc es el perímetro de la cadera.

· elbowbreadth es la anchura del codo.

· kneebreadth es la anchura de la rodilla.

· anthro3a es la suma del logaritmo de tres medidas antropométricas.

· anthro3b es la suma del logaritmo de tres medidas antropométricas.

· anthro3c es la suma del logaritmo de tres medidas antropométricas.

· anthro4 es la suma del logaritmo de tres medidas antropométricas.

# Exploración de los datos

Primera observación de las variables, vemos que todas son numéricas.
```{r variables}
data("bodyfat")
str(bodyfat)
```
A continuación vemos un resumen de los resultados, para confirmar que no vemos raro en los datos.
```{r summary}
summary(bodyfat)
```

## Gráficas y calculo de la matriz de correlaciones entre variables 2 a 2

En la figura 1 podemos ver la correlación entre las variantes. La correlación mide la relación lineal entre dos variables. Si nos dirigimos a la segunda fila, vemos la relación de DEXfat con el resto de variables, observamos una correlación positiva. Las variables con menor correlación son age con un 0,271 y elbowbreadth con un 0,354. 

```{r grafica1, fig.cap= "Gráfico de dispersión, densidad y correlación. *** significa estadísticamente significativa}
ggpairs(bodyfat)
```

## Estudio de VIF

Es muy frecuente que varias variables explicativas estén correlacionadas. Para confirmar que hay multicolinealidad, esta relación debe ser fuerte (>0.8) pero no perfecta (1). Esto lo hemos podido comprobar en la gráfica anterior.

Hay varias formas de detectar la multicolinealidad. Una de ellas es viendo si R2 es alta, pero los coeficientes t´s no son significativos. Para ello podemos ver el resumen de la regresión lineal. En este caso podemos sospechar porque nos encontramos con un R2 de 0.9117 y con solo 3 de las 9 variables con resultado significativo.
```{r}
lmod <- lm(DEXfat ~., bodyfat)
summary(lmod)
```

Otra forma es mediante el Factor de Influencia de la Varianza (VIF). Es una medida del grado en que la varianza del estimador de mínimos cuadrados se incrementa por esta colinealidad.
Podemos situar la correlación mayor a 0.8 a partir de 5vif y 0.9 con 10vif. Por lo tanto todos mayores, podemos empezar a pensar que existe multicolinealidad. Por lo tanto, podríamos decir que son anthro3a, anthro3b, anthro3b las que presentan multicolinealidad.

```{r}
vif(lmod)
```

## Contraste Test F

Sabemos que muchas veces debemos confirmar si muchos de los predictores que utilizamos son necesarios. Por motivos de simplicidad, siempre se elige el modelo más pequeño, eso si, si la diferencia entre modelos no es muy grande.

Para comprobar si eliminando las dos variables el modelo sigue funcionando. Es decir, si H0: anthro3b = anthro4 = 0. 

```{r test F }
# model without anthro3b and anthro4
lmod2 <- lm(DEXfat ~ age + waistcirc +
hipcirc + elbowbreadth + kneebreadth + anthro3a + anthro3c, bodyfat)

anova(lmod2, lmod)
```

El valor p de 0.199 indica que la hipótesis nula no puede rechazarse aquí. Por lo tanto podemos trabajar con el modelo simple.

## Propuesta de mejora para el modelo

Las transformaciones en la respuesta y/o predictores pueden hacer ajuster y mejoras en los modelos. En este caso veremos la transformación en la respuesta mediante Box-Cox. Este método selecciona la transformación a utilizar sobre la variable para resolver la supuesta no normalizadad. 

Para trabajar necesitamos extraer el parámetro lambda. A continuación observamos que el valor se encuentra en 0.2626263. Si nos vamos a la tabla de transformaciones de lambda, podríamos proponer que se haga una raiz cuadrada. 

```{r lambda}
b <- boxcox(lmod2)
b$x[which.max(b$y)]
```
Nuevo modelo:
```{r new model, echo=TRUE}
nuevo_modelo <- lm(sqrt(DEXfat) ~ age + waistcirc +
hipcirc + elbowbreadth + kneebreadth + anthro3a + anthro3c, bodyfat)
```

## Análisis de residuos modelo lmod2

Vamos a estudiar si hay homocedasticidad y una distribución normal. Podemos observar en la primera gráfica, que la línea roja, presenta una caida, y que la dispersión de los datos no es la misma a ambos lados de la linea central. Por otro lado, en la segunda gráfica (Q-Q) obsersevamos que no todos los datos caen más o menos sobre la linea.

```{r residuos}
par(mfrow=c(2,2))
plot(lmod2)
```

Para confirmar se realizan dos test.
La prueba Breusch-Pagan.
hipótesis nula: Homocedaticidad
hipótesis alternativa: Heterocedaticidad

```{r heteroscedasticity}
bptest(lmod2)
```
Podemos observar que el valor de p es 0.01649, menor que 0.05, por lo tanto se rechaza la hipótesis nula y confirmamos que existe heterocedasticidad.

Prueba Shapiro-Wilk:
Hipótesis nula: Normalidad
Hipótesis alternativa: No normalidad

```{r normality}
shapiro.test(residuals(lmod2))
```
Podemos observar que el valor de p es 0.003922, menor que 0.05, por lo tanto se rechaza la hipótesis nula y confirmamos que no hay normalidad.

## Análisis de valores atípicos

En este punto vamos a comprobar si alguna observación alta de **leverage**. Esto se realiza para saber si hay algún valor atípico que pueda influir en las variables.

```{r leverage}
p <- length(coefficients(lmod2))
n <- length(fitted(lmod2))
ratio <-p/n
plot(row.names(bodyfat),hatvalues(lmod2), type = 'h')
abline(h=c(2,3)*ratio, col='red', lty=2)
```

```{r}
head(sort(hatvalues(lmod2), decreasing=T))
```
Tenemos dos puntos con alto leverage, el 81 y el 113.

· Outliers:

```{r Outliers}
outlierTest(lmod2)
```
Tenemos un punto que es un outlier, el 87.

· Puntos influentes
```{r}
cook <- cooks.distance(lmod2)
head(sort(cook,decreasing=T))

plot(row.names(bodyfat),cook, type='h')
cutoff<-4/(length(cook)-length(lmod2$coefficients)-2)
abline(h=cutoff, col='red')
```

```{r}
head(sort(cook[cook>cutoff], decreasing=T))
```
Tenemos 5 puntos influyentes: 87, 94, 91, 71, 92.



