---
title: "Regresion lineal"
output: html_document
---

```{r setup, include=FALSE}
knitr::opts_chunk$set(echo = FALSE, eval = TRUE, fig.height = 4, fig.width = 4, fig.align = 'center', message = TRUE, cache = TRUE)
```

```{r library, eval=FALSE}
library('TH.data')
library('car')
library('MASS')
library('lmtest')
library('faraway')
library('GGally')
```
# Introducción

Los datos de este estudio se pueden incorporar a R desde el data.frame bodyfat del paquete TH.data.

Las variables del estudio son:

· age es la edad en años.

· DEXfat es la grasa corporal medida con DXA, variable respuesta.

· waistcirc es la circunferencia de la cintura.

· hipcirc es el perímetro de la cadera.

· elbowbreadth es la anchura del codo.

· kneebreadth es la anchura de la rodilla.

· anthro3a es la suma del logaritmo de tres medidas antropométricas.

· anthro3b es la suma del logaritmo de tres medidas antropométricas.

· anthro3c es la suma del logaritmo de tres medidas antropométricas.

· anthro4 es la suma del logaritmo de tres medidas antropométricas.

# Exploración de los datos

Primera observación de las variables, vemos que todas son numéricas.
```{r variables}
data("bodyfat")
str(bodyfat)
```
A continuación vemos un resumen de los resultados, para confirmar que no vemos raro en los datos.
```{r summary}
summary(bodyfat)
```

## Gráficas y calculo de la matriz de correlaciones entre variables 2 a 2

En la figura 1 podemos ver la correlación entre las variantes. La correlación mide la relación lineal entre dos variables. Si nos dirigimos a la segunda fila, vemos la relación de DEXfat con el resto de variables, observamos una correlación positiva. Las variables con menor correlación son age con un 0,271 y elbowbreadth con un 0,354. 

```{r grafica1, fig.cap= "Gráfico de dispersión, densidad y correlación. *** significa estadísticamente significativa}
ggpairs(bodyfat)
```



